## Juan González Cabezuelo



## **Datos personales**

Juan González Cabezuelo



juangccd@gmail.com



63716370



Rafael Cansino Vega 7 41940 Tomares



github.com/HunterExon



linkedin.com/in/ juan-gonzález-cabezuelo

## Competencias

HTML y CSS3

BOOTSTRAP

SASS

JAVA

JAVASCRIPT

PHP

WORDPRESS

SHOPIFY

MYSQL

Idiomas

Inglés



## Perfil

Técnico de Soporte con experiencia en el ámbito laboral y el trato con el usuario. Con unas excelentes habilidades para tratar al cliente y un sólido conocimiento de programación en entornos de cliente y servidor con Java, SpringBoot, PHP, Angular y MySQL. Capaz de aprender fácilmente y con afán de superación.

## Formación

## Grado Superior en Desarrollo de Aplicaciones Web

sep 2019 - jun 2021

IES Alixar, Castilleja de la Cuesta, Sevilla

## Experiencia

## **Soporte Técnico**

mar 2021 - jul 2021

Ceroone Technology SL, Gines, Sevilla

- Monitorización del funcionamiento de los sistemas y comandos de entrada.
- Amplia experiencia en Wordpress y Shopify así como en modificación de Plugins y código en los mismos.

#### **Asesor Energético**

dic 2019 - jun 2021

Transcom Worlwide, Sevilla

- Estudio de la actividad comercial y de marketing de la competencia proponiendo acciones comerciales alternativas.
- Mantenimiento, fidelización y desarrollo de cartera de clientes.

## Cursos

#### **Docker DevOps Profesional**

[OpenWebinars]

## **Bootstrap 4: Maquetación Responsive y Layout**

[OpenWebinars]

## **Bootstrap 4: Componentes**

[OpenWebinars]

## Curso de HTML5 y CSS3

[OpenWebinars]

#### Curso de Sass

[OpenWebinars]

## Curso de PHP: Ampliando conceptos

[OpenWebinars]

### Curso de Creación de Temas para WordPress

[OpenWebinars]

# Curso administración de sitios Web con WordPress de forma profesional

[OpenWebinars]

#### Entorno de desarrollo para WordPress con Docker

[OpenWebinars]

## Gutenberg en WordPress 5

[OpenWebinars]

#### Curso de Git

[OpenWebinars]